臺灣臺中地方法院民事判決
110年度訴字第1957號
原      告  王芳惠  
訴訟代理人  李依玲律師
被      告  錢宥淇即錢品榕


上列當事人間請求損害賠償事件，本院於民國110年12月22日言
詞辯論終結，判決如下：
    主    文
被告應給付原告新臺幣拾捌萬元，及自民國一一○年九月三日起
至清償日止，按週年利率百分之五計算之利息。
原告其餘之訴駁回。
訴訟費用由被告負擔百分之二十三，餘由原告負擔。
本判決得假執行，但被告如以新臺幣拾捌萬元為原告預供擔保，
得免為假執行。
原告其餘假執行之聲請駁回。
    事實及理由
壹、程序方面：
    被告經合法通知，無正當理由，未於言詞辯論期日到場，核
    無民事訴訟法第386條各款所列情形，爰依原告聲請，由其
    一造辯論而為判決。
貳、實體方面：　　
一、原告主張：
    原告與訴外人謝世原於民國82年5月29日結婚，婚後生有三
    名子女，嗣兩造於98年5月13日離婚，復於98年9月26日再次
    登記結婚。詎被告明知謝世原係有配偶之人，竟仍自106年
    間起至109年5月間止與謝世原交往，其間二人有接吻、擁抱
    及性行為等親密舉動，並於108年3月至10月間至台中、彰化
    、苗栗等處多次出遊，被告復不斷以LINE訊息對原告「嗆聲
    」，傳送其與謝世原出遊拍攝之親密合照予原告，向原告宣
    示兩人持續交往中。另原告亦曾於108年8月25日目睹二人在
    車上為親密之肢體接觸，經原告當場斥責二人，被告亦當場
    向原告下跪道歉。又謝世原於109年5月間向原告表明其已與
    被告分手，然被告仍持續騷擾謝世原要求復合，甚至於110
    年10月18日將「兩願離婚書」（用意為希望謝世原與原告離
    婚）及「約法十大規章」（被告希望謝世原向其承諾之事項
    ）放置於原告與謝世原之住家車庫，原告不堪其擾，精神上
    承受極大痛苦，更因此患有憂鬱、失眠等症狀，須固定至身
    心科就診，服用藥物以勉力維持生活。被告前開行為，侵害
    原告基於配偶關係之身分法益，且情節重大，爰依民法第18
    4條第1項前段及第195條第1、3項規定，請求被告賠償精神
    慰撫金新臺幣(下同)80萬元等語。並聲明：被告應給付原告
    80萬元，及自起訴狀繕本送達翌日起至清償日止，按年息百
    分之5計算之利息。願供擔保，請准宣告假執行。
二、被告未於言詞辯論期日到場，亦未提出書狀作何聲明或陳述
    。
三、本院之判斷： 
(一)按因故意或過失，不法侵害他人之權利者，負損害賠償責任
    。故意以背於善良風俗之方法，加損害於他人者，亦同，民
    法第184條第1項定有明文。又同法第195條第1項、第3項規
    定「不法侵害他人之身體、健康、名譽、自由、信用、隱私
    、貞操，或不法侵害其他人格法益而情節重大者，被害人雖
    非財產上之損害，亦得請求賠償相當之金額。」、「前二項
    規定，於不法侵害他人基於父、母、子、女或配偶關係之身
    分法益而情節重大者，準用之。」。且婚姻係以夫妻之共同
    生活為其目的，配偶應互相協力保持其共同生活之圓滿安全
    及幸福，而夫妻互守誠實，係為確保其共同生活之圓滿安全
    及幸福之必要條件，故應解為配偶因婚姻契約而互負誠實之
    義務，配偶之一方行為不誠實，破壞共同生活之圓滿安全及
    幸福者，即為違反因婚姻契約之義務而侵害他方之權利（最
    高法院55年台上字第2053號裁判意旨參照）。通姦行為固屬
    構成侵害配偶關係所生配偶權益之侵權行為，惟侵害配偶權
    之行為，並不以通姦行為為限，倘夫妻任一方與他人間存有
    逾越結交普通朋友等一般社交行為之不正常往來，其行為已
    逾社會一般通念所能容忍之範圍，已達破壞婚姻共同生活之
    圓滿安全及幸福之程度，即達情節重大程度，亦足以構成侵
    害配偶權利之侵權行為。
(二)原告主張之事實，除被告與謝世原有性行為之事實外，餘業
    據原告提出戶籍謄本、LINE照片、電話通話明細、被告與謝
    世原之合照、108年8月25日錄影拷貝光碟及對話譯文、診斷
    證明書等件為證，被告對於原告主張之此部分事實，已於相
    當時期受合法之通知，而於言詞辯論期日不到場，亦未提出
    準備書狀爭執，堪信原告此部分主張為真正。被告明知謝世
    原與原告仍有婚姻關係，竟仍與謝世原交往，並為前揭親密
    之肢體接觸等行為，明顯非一般普通朋友社交往來所應有，
    非一般婚姻配偶所能容忍，是被告之行為顯足以破壞原告與
    謝世原締結婚姻關係所應協力保持之信任、共同生活圓滿及
    安全幸福，自屬侵害原告基於配偶關係之身分法益，並足令
    原告精神上受有相當痛苦而情節重大，原告本於侵權行為規
    定請求被告負非財產上之損害賠償責任，核屬有據。至原告
    另主張被告與謝世原間有發生性行為部分，既未能提出證據
    以實其說，即難遽採為有利於原告之認定。
(三)按慰撫金之賠償須以人格權遭遇侵害，使精神上受有痛苦為
    必要，其核給之標準固與財產上損害之計算不同，然非不可
    斟酌雙方之身分、地位、資力與加害之程度及其他各種情形
    核定相當之數額。其金額是否相當，自應依實際加害情形與
    被害人所受之痛苦及雙方之身分、地位、經濟狀況等關係決
    定之（最高法院51年度台上字第223號、85年度台上字第460
    號判決意旨參照）。查，原告自陳其為高職畢業，從事房仲
    業，月收入約100萬元(見本院卷第150)，名下有一部81年出
    廠之自小客車(見本院卷第156頁)等語；被告為高職畢業，
    有其戶籍資料在卷可按(見本院卷第137頁)，佐以本院依職
    權調閱之二造稅務電子閘門所得財產資料（置於本院卷附證
    物袋）顯示之二造財產狀況，本院衡酌被告前揭侵害原告身
    分法益之情節，原告確已因被告之行為受精神上之痛苦，並
    參酌兩造上開經濟情況、身分、地位等一切情狀，認原告請
    求80萬元精神慰撫金，尚嫌過高，應予核減至18萬元為適當
    ，是原告於此範圍之請求依法有據，逾此數額之請求則無法
    准許。
(四)按給付無確定期限者，債務人於債權人得請求給付時，經其
    催告而未為給付，自受催告時起，負遲延責任。其經債權人
    起訴而送達訴狀者，與催告有同一之效力；遲延之債務，以
    支付金錢為標的者，債權人得請求依法定利率計算之遲延利
    息；應付利息之債務，其利率未經約定，亦無法律可據者，
    週年利率為5%，民法第229條第1項、第233條第1項前段、第
    203條分別定有明文。本件係屬侵權行為損害賠償之債，自
    屬無確定期限者；又係以支付金錢為標的，則依上揭法律規
    定，原告就被告應給付部分，併請求自起訴狀繕本送達翌日
    即110年9月3日(見本院卷第143頁)起至清償日止，按法定利
    率即週年利率5%計算之遲延利息，依法有據。
四、綜上所述，原告本於侵權行為之法律關係，請求被告給付18
    萬元及如上所述之遲延利息，為有理由，應予准許。逾此範
    圍之請求，則為無理由，應予駁回。
五、本件判決所命被告給付之價額未逾50萬元，爰依民事訴訟法
    第389條第1項第5款之規定，依職權宣告假執行。另為衡平
    被告之利益，並依民事訴訟法第392條，依職權宣告免為假
    執行。至原告敗訴部分，其假執行之聲請已失所附麗，應併
    予駁回。
六、訴訟費用負擔之依據：民事訴訟法第79條。
中　　華　　民　　國　　111 　年　　1 　　月　　14　　日
                  民事第二庭    法  官  江奇峰
以上正本係照原本作成。
如對本判決上訴，須於判決送達後20日內向本院提出上訴狀。如
委任律師提起上訴者，應一併繳納上訴審裁判費。
中　　華　　民　　國　　111 　年　　1 　　月　　14　　日
                                書記官  黃雅慧